最高法院刑事判決　　　　　　　　　　　　　　　八十七年度台上字第三九二七號
　　上　訴　人　甲○○
右上訴人因偽造有價證券案件，不服台灣高等法院中華民國八十七年六月八日第二審
更審判決〔八十六年度上更(一)字第一二四○號（贅引八十七年度上更(一)字第二三六號
），起訴案號：台灣台北地方法院檢察署八十二年度偵字第二五七七二、二七七六一
、八十三年度偵字第四四九號〕，提起上訴，本院判決如左：
    主  文
上訴駁回。
    理  由
按上訴期間為十日，自送達判決後起算，又在監獄或看守所之被告於上訴期間內向監
所長官提出上訴書狀者，視為上訴期間內之上訴，刑事訴訟法第三百四十九條前段、
第三百五十一條第一項定有明文。本件第一審法院就上訴人甲○○偽造有價證券部分
，於民國八十四年（原判決誤繕為八十五年）五月十九日為科刑之判決，該判決正本
送達於另案在台灣台北監獄（下稱台北監獄）執行之上訴人，係八十四年五月三十日
（星期二）收受（見第一審(三)卷第一九二頁與第一九三頁之間、第二二九頁），即上
訴人於其提出之上訴狀亦自承於該日收受判決。而在監所之被告，固可不經監所長官
提出上訴書狀，且如不經監所長官提出者，如該監所不在法院所在地者得扣除在途期
間，但如向監所長官提出上訴書狀，依刑事訴訟法第三百五十一條第一項規定，必在
上訴期間內提出者，始視為上訴期間內之上訴，倘逾期始向監所長官提出上訴書狀，
自不得視為上訴期間內之上訴，雖監所長官即日將上訴書狀轉送法院收文，因無扣除
在途期間之可言，其上訴自屬已經逾期。上訴人收受本件判決後，因係向台北監獄提
出上訴狀，故其十日之上訴期間業於八十四年六月九日（星期五）屆滿，該日並非星
期日、紀念日或其他休息日，上訴人竟遲至八十四年六月十二日始向台北監獄（原判
決誤寫為台灣台北看所守）提出上訴狀（見原審上訴卷第三九頁、第四十頁），顯已
逾上訴期間，而喪失上訴權，原判決因認上訴人之上訴已逾上訴期間，乃駁回其上訴
。經核於法並無違誤。上訴意旨以其在台北監獄執行，向原審法院提出上訴應扣除在
途期間二日，指摘原判決違法，經查上訴人之上訴狀係向台北監獄提出，不能扣除在
途期間。上訴非有理由，應予駁回。至於原審八十五年度上訴字第一七八四號關於甲
○○連續幫助施用毒品部分，已經八十六年三月三十一日判決確定，原判決案號內將
本院非常上訴判決另編立之八十七年度上更(一)字第二三六號一併予以記入，顯係贅引
，併此明。
據上論結，應依刑事訴訟法第三百九十六條第一項，判決如主文。
中      華      民      國    八十七    年     十一     月     二十     日
                              最高法院刑事第一庭
                                  審判長法官  施  文  仁
                                        法官  陳  炳  煌
                                        法官  張  淳  淙
                                        法官  洪  文  章
                                        法官  林  錦  芳
      右正本證明與原本無異
                                              書  記  官
中      華      民      國    八十七    年     十一     月    二十四    日
